【裁判字號】    98,訴,195
【裁判日期】    980430
【裁判案由】    毒品危害防制條例
【裁判全文】
臺灣基隆地方法院刑事判決               98年度訴字第195號
公  訴  人  臺灣基隆地方法院檢察署檢察官
被      告  乙○○
上列被告因毒品危害防制條例案件，經檢察官提起公訴（98年度
毒偵字第99號），被告於準備程序進行中，就被訴事實為有罪之
陳述，經本院合議庭裁定由受命法官獨任進行簡式審判程序，判
決如下：
    主  文
乙○○施用第二級毒品，處有期徒刑貳月；又施用第一級毒品，
處有期徒刑陸月。應執行有期徒刑柒月。
    事  實
一、乙○○前因施用毒品案件，經臺灣士林地方法院以96年度毒
    聲字第78號裁定送觀察、勒戒，因認無繼續施用傾向，於民
    國97年5 月21日釋放出所，並經臺灣基隆地方法院檢察署檢
    察官以97年度毒偵字第780號、第844號為不起訴處分確定。
二、詎乙○○仍未戒除毒癮，於前揭觀察、勒戒執行完畢釋放出
    所後（即97年5月21日）之5年內，分別基於施用第二級毒品
    甲基安非他命、第一級毒品海洛因之犯意，於下列時間、地
    點施用毒品：
 (一) 97年10月25日上午10時許，在基隆市○○區○○街78號之1
    之友人住處，以將第二級毒品甲基安非他命置於玻璃球內燒
    烤產生煙霧而吸食之方式，施用甲基安非他命1次。
 (二) 97年10月26日上午8 時許，在上址，以將第一級毒品海洛因
    摻水注入針筒，以注射靜脈血管方式，施用海洛因1 次。嗣
    因其為毒品列管人口，為警通知前往警局接受採尿送驗，結
    果呈現安非他命類、嗎啡陽性反應，而悉(一)、(二)犯行。
三、案經基隆市警察局第三分局報告臺灣基隆地方法院檢察署偵
    查起訴。
    理  由
一、本件被告所犯者非為死刑、無期徒刑、最輕本刑為3 年以上
    有期徒刑之罪或高等法院管轄第一審案件，其於準備程序進
    行中，先就被訴事實為有罪之陳述，經告知其簡式審判程序
    之旨，並聽取公訴人及被告之意見後，本院依刑事訴訟法第
    273條之1第1 項之規定，裁定由受命法官獨任進行簡式審判
    程序，且依同法第273條之2規定，簡式審判程序之證據調查
    ，不受第159條第1項、第161條之2、第161條之3、第163 條
    之1及第164條至第170條規定之限制，合先敘明。
二、前揭犯罪事實，業據被告於本院準備程序及審理時坦承不諱
    ，而經被告同意為警採集之尿液經送驗後，呈現安非他命、
    甲基安非他命及嗎啡、可待因之陽性反應，此有基隆市警察
    局第三分局偵辦毒品案件尿液檢體對照表（被告尿液編號：
    97-11-18）、台灣尖端先進生技醫藥股份有限公司濫用藥物
    檢驗報告各乙份附卷可稽，且參之以酵素免疫分析或薄層定
    性分析等方式為初步篩檢者，檢驗結果雖有相當程度偽陽性
    之可能，然以氣（液）相層析、質譜分析之儀器為交叉確認
    者，檢驗結果出現偽陽性之機率則極低，因而具有公信力，
    核足為對涉嫌人不利之認定，足認被告自白與犯罪事實相符
    。再被告前因施用毒品案件，經臺灣士林地方法院以96年度
    毒聲字第78號裁定送觀察、勒戒，因認無繼續施用傾向，於
    97年5 月21日釋放出所，並經臺灣基隆地方法院檢察署檢察
    官以97年度毒偵字第780號、第844號為不起訴處分確定等情
    ，有臺灣高等法院被告前案紀錄表1 份在卷可參，被告於觀
    察、勒戒執行完畢釋放後，5 年內再犯本件施用毒品犯罪，
    其事證明確，犯行洵堪認定，應依法論科。
三、又施用甲基安非他命之代謝最先是去N-甲基（N-demethylat
    io n）形成安非他命，而施用甲基安非他命後，在正常尿液
    PH值情況下，24小時內，有43％服用劑量以甲基安非他命原
    態排出；另施用安非他命後24 小時內，有30 ％以安非他命
    原態排出，20％經去氨基作用及氧化作用形成苯甲酸，2％
    經反應形成Norephedrine（參照行政院衛生署出版「物質濫
    用」、「常見濫用藥物檢驗方法彙編」所載）。而施用安非
    他命後，其尿液不致檢出甲基安非他命陽性反應，而施用甲
    基安非他命後，其尿液可檢出甲基安非他命和其代謝物安非
    他命成分，有行政院衛生署管制藥品管理局93 年11月2日管
    檢字第0930010499號函可按，是尿液經檢驗出甲基安非他命
    陽性反應，係被告施用甲基安非他命後以甲基安非他命原態
    排出者；而檢驗出安非他命陽性部分，乃施用甲基安非他命
    、安非他命均可檢驗出安非他命陽性反應。查被告為警採集
    之尿液經檢驗結果，呈安非他命及甲基安非他命陽性反應，
    足以認定被告係施用甲基安非他命，併此敘明。
四、海洛因、甲基安非他命分係毒品危害防制條例第2條第2項第
    1款、第2款所定之第一級、第二級毒品，核被告所為係犯毒
    品危害防制條例第10條第1項、第2項之施用第一級、第二級
    毒品罪。被告持有第一級毒品海洛因及第二級毒品甲基安非
    他命之低度行為，應為施用第一級、第二級毒品之高度行為
    所吸收，不另論罪。被告先後所犯上開2 罪，犯意各別，行
    為互殊，應予分論併罰。爰審酌被告曾有施用毒品之前科仍
    不知戒除，惟犯罪後坦承犯行，且所犯之施用毒品犯行乃戕
    害自己身心健康，並未危及他人等一切情狀，分別量處如主
    文所示之刑，併定其應執行之刑。再被告施用毒品之時間、
    地點、方式，業據被告供承明確，起訴書誤載施用毒品之時
    間、地點、方式，應予更正，併予敘明。
據上論斷，應依刑事訴訟法第273條之1第1項、第299條第1 項前
段，毒品危害防制條例第10條第1項、第2項，刑法第11條前段、
第51條第5款，判決如主文。
本案經檢察官甲○○到庭執行職務。
中    華    民    國    98    年    4     月    30    日
                  刑事第四庭法  官  周霙蘭
以上正本證明與原本無異。
如不服本判決應於收受本判決後10日內向本院提出上訴書狀，其
未敘述上訴理由者，並得於提起上訴後10日內向本院補提理由書
狀（均須按他造當事人之人數附繕本）「切勿逕送上級法院」。
中    華    民    國    98    年    4     月    30    日
                            書記官  莊智凱
附錄本案所犯法條：
毒品危害防制條例第10條：
I施用第一級毒品者，處 6 月以上 5 年以下有期徒刑。
II施用第二級毒品者，處 3 年以下有期徒刑。


司法院資訊處製作；財團法人民間司法改革基金會備份。
